臺灣士林地方法院民事判決
110年度訴字第1383號
原      告  甲○○○
被      告  乙○○  
上列當事人間請求損害賠償事件，本院於民國110年11月24日言
詞辯論終結，判決如下：
    主  文
被告應給付原告新臺幣壹佰萬元，及自民國一○九年六月二十三
日起至清償日止，按年息百分之五計算之利息。
訴訟費用由被告負擔。
本判決於原告以新臺幣參拾參萬參仟元為被告供擔保後，得假執
行；但被告如以新臺幣壹佰萬元為原告供擔保後，得免為假執行
。
  　事實及理由
一、原告起訴主張：被告參與詐騙集團對伊為詐欺取財之行為，
    其經臺灣士林地方檢察署檢察官提起公訴後，業經鈞院109 
    年度訴字第10、149 號刑事判決有罪確定（下稱刑事案件）
    ，被告與詐騙集團成員依民法共同侵權行為之規定，應負連
    帶損害賠償責任。伊共被詐騙新台幣（下同）302 萬元，一
    部請求100 萬元及法定利息，這是伊養老的錢，錢都被騙光
    光了，希望被告可以賠償伊等語。聲明：㈠被告應給付原告1
    00萬元，及自起訴狀繕本送達之翌日起至清償日止，按年息
    5%計算之利息；㈡願供擔保，請准宣告假執行。
二、被告辯以：伊只是介紹人，不是主嫌，原告要伊負擔100 萬
    元太多了；且伊目前在監，無法辦法答應伊做不到的和解金
    額等語。聲明：㈠原告之訴駁回；㈡如受不利判決，願供擔保
    ，請准宣告免為假執行。
三、得心證之理由：
㈠、查被告乙○○、劉修愷與李承恩所屬詐騙集團電信機房成員、
    秘聊暱稱「老爹」之人、賴宣宇、林昆明、徐中豪，共同意
    圖為自己不法所有，基於三人以上共同詐欺取財、洗錢之犯
    意聯絡，劉修愷並基於參與犯罪組織之犯意聯絡，由乙○○負
    責監督車手起床上工、收取車手完工之通知，劉修愷負責向
    車手收取贓款，再由不詳詐騙集團電信機房成員於108 年1 
    月16日13時許，撥打電話予原告甲○○○，自稱係新北市林口
    區公所戶政科主管，向甲○○○誆稱其所有之國民身分證遭持
    用為人頭，向玉山銀行申辦貸款，且其金融帳戶遭販毒集團
    盜用，然甲○○○經臺灣臺北地方法院先後2 次傳喚均未到庭
    ，現其金融帳戶內款項須由法院接管云云，並接續為下列行
    為：⑴該詐騙集團電信機房不詳成員於同（16）日15時許，
    指示甲○○○前往新北市林口區公園路與忠孝路口之便利商店
    內接收偽造之臺灣臺北地方法院清查之公文書1 紙，以取信
    於甲○○○，致甲○○○陷於錯誤，甲○○○遂依該詐騙集團電信機
    房成員指示，於同（16）日前往林口郵局提領68萬元，並依
    指示前往新北市○○區○○路00號頂好超市旁之UBIKE 站交付款
    項。林昆明則於同（16）日17時許，經不詳集團機房成員指
    示，亦前往上揭地點，向甲○○○收取現金68萬元，再交付賴
    宣宇，賴宣宇復依「老爹」指示，於同（16）日19時30分許
    將款項帶往臺北市松山區健康路附近交予劉修愷，賴宣宇、
    林昆明各自贓款中分得報酬1 萬7,000元。⑵前揭不詳詐騙集
    團電信機房成員續於翌（17）日9 時許及13時許，分別指示
    已陷於錯誤之甲○○○再次前往前揭便利商店接收偽造之臺灣
    臺北地方法院清查之公文書各1 紙，甲○○○又依指示，先後
    前往聯邦商業銀行及永豐商業銀行各提領78萬元，並前往前
    揭相同地點以交付款項。林昆明再各自於同（17）日10時30
    分及14時30分許，經不詳詐騙集團電信機房成員指示前往同
    一地點，向甲○○○收取現金各78萬元，惟因本應負責收水及
    監督之車手頭賴宣宇昏睡過頭未到場，詐騙集團機房人員聯
    絡未果，遂指示林昆明將款項藏匿在前開頂好超市之廁所內
    ，並指示其他不詳成員前去收水。⑶前揭不詳詐騙集團電信
    機房成員又於同（17）日16時許，續行指示已陷於錯誤之甲
    ○○○前往前揭便利商店接收偽造之臺灣臺北地方法院清查之
    公文書1 紙，甲○○○又依指示前往日盛國際商業銀行提領78
    萬元，並前往前揭相同地點交付款項。待詐騙集團掌機聯繫
    上賴宣宇後，即指示賴宣宇趕往新北市林口區與林昆明等人
    會合，於同日16時許，林昆明又經該詐騙集團不詳機房人員
    指示前往同一地點，向甲○○○收取現金78萬元，在新北市○○
    區○○○路0 段000 號之林口奧特萊斯購物城交付與賴宣宇，
    復由徐中豪駕駛車牌號碼0000-00 號自用小客車前往該購物
    城與林昆明、賴宣宇2 人會合，並搭載2 人前往新北板橋區
    某加油站，賴宣宇、林昆明各交付徐中豪1,000 元作為報酬
    。其後由賴宣宇依「老爹」指示，於同日18時許將贓款攜往
    臺北市中正區市民大道3 段附近交付給劉修愷，賴宣宇、林
    昆明各自贓款中分得報酬1 萬7,000 元，其等即以此方式掩
    飾、隱匿詐欺犯罪所得之來源及去向，乙○○亦因參與甲○○○
    部分犯行而另行獲得李承恩交付之1 萬元報酬。嗣該詐欺集
    團於同年月18日又再向甲○○○詐騙156 萬元，甲○○○心生警覺
    而預先報警，始未繼續受騙，嗣由警方當場查獲賴宣宇、林
    昆明、徐中豪等3 人。⑷以上原告甲○○○合計遭詐騙302萬元
    ，而被告乙○○經臺灣士林地方檢察署檢察官提起公訴後，業
    經本院109 年度訴字第10、149 號刑事判決犯三人以上共同
    詐欺取財罪確定等情，有上開刑事判決及刑事案件卷宗可稽
    ，本件被告參與詐欺集團而共同詐騙原告之事實，洵屬明確
    。
㈡、被告雖於本件訴訟中辯稱：伊只是介紹人，不是主嫌，原告
    請求伊賠償100萬元過多云云。惟按因故意或過失，不法侵
    害他人之權利者，負損害賠償責任，故意以背於善良風俗之
    方法，加損害於他人者亦同；數人共同不法侵害他人之權利
    者，連帶負損害賠償責任，民法第184 條第1 項、第185 條
    第1 項前段分別定有明文。又按民事共同侵權行為，只須各
    行為人之行為合併主要侵權行為後，同為損害發生之原因，
    且各行為與損害結果間有相當因果關係為已足；再連帶債務
    人於對外關係，乃各負全部之債務（最高法院100 年度台上
    字第1994號、98年度台上字第1130號判決意旨參照）。本件
    被告及其他詐騙集團成員共同不法侵害原告之權利，致原告
    受有財產上損害，構成共同侵權行為，依民法第185 條規定
    ，應就原告所受之全部損害負連帶損害賠償責任。
㈢、從而，原告依侵權行為之法律關係，提起訴訟為一部請求，
    而訴請被告應賠償原告100萬元，並加計自起訴狀繕本送達
    被告之翌日即109 年6 月23 日起至清償日止，按法定年息5
    %計算之利息，為有理由，應予准許。
四、兩造均陳明願供擔保，請准宣告假執行或免為假執行，均核
    無不合，爰各酌定相當之擔保金額，併准許之。
五、本件判決基礎已臻明確，其餘攻防方法及訴訟資料經本院斟
    酌後，核與判決結果不生影響，不另一一論述，併此敘明。
六、據上論結，本件原告之訴為有理由，依民事訴訟法第78條、
    第390 條第2 項、第392條 ，判決如主文。
中　　華　　民　　國　　110 　年　　11  　月　　30  　日
                  民事第二庭  法  官  孫曉青
以上正本係照原本作成。
如對本判決上訴須於判決送達後20日內向本院提出上訴狀。如委
任律師提起上訴者，應一併繳納上訴審裁判費。
中　　華　　民　　國　　110 　年　　11  　月　　30  　日
                              書記官  曾琬真